【裁判字號】    89,附民,734
【裁判日期】    900503
【裁判案由】    侵占等
【裁判全文】
臺灣高雄地方法院刑事判決                            九十年度易字第三十號
    公訴人    臺灣高雄地方法院檢察署檢察官
    被  告    甲
右列被告因竊盜案件，經檢察官提起公訴（民國九十年度偵字第一五號），本院判決
如左：
    主  文
甲結夥三人於夜間侵入住宅竊盜，累犯，處有期徒刑Ｘ年Ｘ月。
扣案之鑰匙壹支沒收。
    事  實
一、甲於八十七年間因竊盜案件，經法院判處一年有期徒刑確定，於八十九年五月四
    日執行完畢，不知悔改，與乙、丙（乙、丙已成年，均另案審理）二人共同意圖
    為自己不法之所有，於八十九年十月三日凌晨一時十分許，結夥至高雄市○○區
    ○○路００號Ａ之住處，由丙在外把風，甲、乙二人持甲之萬能鑰匙一支，打開
    Ａ住處之大門，侵入屋內竊取Ａ所有之電視機一台、電腦一組，得手後搬至屋外
    ，適被害人Ａ返家遇見，報警處理，甲、乙二人當場為警查獲，並扣得作案用之
    鑰匙一支，丙乘機逃逸，旋經警方循線查獲。
二、案經高雄市政府警察局移送臺灣高雄地方法院檢察署檢察官偵察起訴。
    理  由
一、按，證據之證明力由法院自由判斷，刑事訴訟法第一百五十五條第一項定有明文
    。又，法院認定犯罪事實所憑之證據，並不以直接證據為限，即綜合各種間接證
    據，本於推理作用，為其認定犯罪事實之基礎，仍非法所不許，最高法院五十六
    年台非字第一六九號判例，闡述甚明。
二、訊問被告甲雖承認當時進入Ａ之屋內，惟否認有竊盜犯行，辯稱：「只是與被害
    人Ａ開玩笑而已」。經查，上開犯罪事實，業據被害人Ａ指訴「甲、乙、丙均在
    現場竊取物品，三人見警察來就逃逸，與甲、乙、丙只是點頭之交」，並經證人
    即到場警員林００證稱：「當時有三人逃逸，抓到甲、乙二人，電視及電腦在地
    上，甲、乙二人當時並未說是開玩笑，但看不清丙之模樣」等語，復有扣得鑰匙
    乙支可資佐證，罪證明確，被告甲之犯行堪以認定。被害人Ａ指陳「甲、乙、丙
    乙、丙只是點頭之交」等語云云共犯乙稱：
    人Ａ開玩笑而已」。證人即到場處理之警員林００到庭證稱：「當時有三人逃逸
    「伊當日與甲在場，丙不在場」。共犯丙則稱：「伊當時不在場，伊與友人王０
    ０在台南聚餐」，云云。然據本院傳訊證人王００，並與丙隔離訊問，二人對當
    時聚餐之時間及參加人數供述均不相（詳本院審理筆錄第００頁），則證人王０
    ０所述丙在台南市聚餐一節顯是迴護丙之詞，自不足採。而證人即到場處理之員
    警林００證稱：「當時有三人逃逸，只抓到
    甲、乙二人，另一人逃逸，但看不清楚那人是否丙？電視機及電腦一組被放在屋
    外地上，甲、乙二人當時並未說是開玩笑」，業據證人林００到庭證述綦詳。且
    被害人Ａ亦稱：「甲、乙、丙三人當日均在場竊取物品，三人見警察來就逃逸。
    伊與甲、乙、丙三人只是點頭之交」，顯見，甲、乙、丙三人共同竊盜，而被告
    與被害人Ａ既是點頭泛泛之交，則依常理，焉有以竊物開玩笑之理？是被告所辯
    顯不足採。被害人對甲、乙二人確有搬贓物一節，指證歷歷，雖對甲、乙二人何
    人搬電視或電腦部份其指訴略有出入，然不影響被告甲犯罪事實之成立，併此說
    明。綜上所述，事證明確，被告犯行足堪認定。
三、再，所竊之物，既經得手置於一邊，不得謂非已移於自己實力支配之下，其竊盜
    行為，自已完成（最高法院年台上第九三九號判例參照）。核被告所為，係犯
    刑法第三百二十一條第一項第一款、第四款之加重竊盜罪，被告甲與乙、丙間，
    有犯意聯絡及行為分擔，均為共同正犯。被告於八十七年間，因竊盜案件，經本
    院判處有期徒刑一年確定後，於八十九年五月四日執行完畢，有被告之刑案資料
    查註紀錄表在卷足稽，其於五年以內再犯本件有期徒刑以上之罪，為累犯應加重
    其刑，茲審酌被告犯後態度及其犯罪之動機、目的、手段等一切情狀，爰量處如
    主文所示之主刑。扣案之鑰匙一支，為被告所有，已據被告於警訊時供明在卷，
    且係犯罪所用之物，爰依刑法第三十八條第一項第二款規定，併予宣告沒收。
據上論斷，應依刑事訴訟法第二百九十九條第一項前段，刑法第二十八條、第三十八
條第一項第二款、第四十七條、第三百二十一條第一項第一款、第四款，判決如主文
。
本案經檢察官葉００到庭執行職務。
中      華      民      國     九十     年     五     月       三       日
                                    法  官    王  ０  ０


司法院資訊處製作；財團法人民間司法改革基金會備份。
